【裁判字號】    90,訴,1154
【裁判日期】    901204
【裁判案由】    妨害兵役
【裁判全文】
臺灣臺南地方法院刑事判決                          九十年度訴字第一一五四號
    公  訴  人  臺灣台南地方法院檢察署檢察官
    被      告  甲○○
右列被告因妨害兵役案件，經檢察官提起公訴（九十年度偵字第八九二七號），本院
判決如左：
    主  文
甲○○意圖避免臨時召集，應受徵集，無故逾入營期限二日，累犯，處有期徒刑柒月
。
    事  實
一、甲○○曾於民國八十五年間，因違反槍砲彈藥刀械管制條例案件，經臺灣台南地
    方法院判處有期徒刑一年二月確定，於八十八年三月四日執行完畢，猶不知悔改
    。其係後備軍人，意圖避免臨時召集，於九十年四月二十四日收到台南市團管區
    司令部臨時召集令，應於九十年五月十六日前往台北南港勤指部報到，竟無故逾
    入營期限二日。
二、案經台南師管區司令部移送台灣台南地方法院檢察署檢察官偵查起訴。
    理  由
一、訊據被告甲○○坦承有收受其父陳保源交付之臨時召集令，然辯稱其因遺失身分
    證及臨時召集令，僅掛失身分證，未報案臨時召集令亦遺失，故未入營云云。惟
    查被告既已坦承有收受召集令之情事。又其父陳保源代其收受召集令，並確有轉
    交給被告，亦據陳保源於警訊中證述在卷，且被告既知遺失身分證應向戶政機關
    辦理補發，其焉有不知遺失臨時召集令應可向負責送達之警察機關報告之理。此
    外，並有臨時召集令受領回執一紙附卷可稽，是被告確有無故逾期入營之事實，
    應可認定。本案事證明確，被告應依法論科。
二、核被告甲○○所為，係犯妨害兵役治罪條例第六條第五款之罪。被告曾於八十五
    年間因違反槍砲彈藥刀械管制條例案件，經臺灣台南地方法院判處有期徒刑一年
    二月確定，甫於八十八年三月四日執行完畢，有台灣台南地方法院檢察署刑案資
    料查紀錄表在卷可查，被告於五年內再犯本罪，應依累犯規定加重其刑。爰審酌
    被告犯罪之動機、目的、手段、對國家兵員徵集之危害及犯後態度等一切情狀，
    量處如主文所示之刑，以資懲儆。
據上論斷，應依刑事訴訟法第二百九十九條第一項前段、妨害兵役治罪條例第六條第
五款，刑法第十一條前段、第四十七條，判決如主文。
本案經檢察官陳本良到庭執行職務。
中      華      民      國      九十      年    十二    月    四      日
                            臺灣臺南地方法院刑事第五庭
                                      法  官  石 家 禎
右正本證明與原本無異。
如不服本判決應於送達後十日內向本院提出上訴狀。
      書記官  葉 東 平
中      華      民      國      九十      年    十二    月      五      日
附錄本案論罪科刑法條全文：
妨害兵役治罪條例第三條第五款
役齡男子意圖避免徵兵處理，而有左列行為之一者，處五年以下有期徒刑
：
一  徵兵及齡男子隱匿不報，或為不實之申報者。
二  對於身家調查無故不依規定辦理者。
三  徵兵檢查無故不到，或意圖變更體位而故意毀傷身體者。
四  抽籤時無故不到者。
五  居住處所遷移，無故不申報，致未能辦理身家調查、徵兵檢查、抽籤
    或徵集者。


司法院資訊處製作；財團法人民間司法改革基金會備份。
